臺灣臺中地方法院刑事判決
110年度訴字第894號
公  訴  人  臺灣臺中地方檢察署檢察官
被      告  李明林
            蔡淑貞
上列被告等因傷害等案件，經檢察官提起公訴（110 年度偵字第
261 號），本院判決如下：
    主    文
甲○○犯傷害罪，累犯，處拘役參拾伍日，如易科罰金，以新臺幣
壹仟元折算壹日。
庚○○犯公然侮辱罪，處拘役貳拾日，如易科罰金，以新臺幣壹仟
元折算壹日。
    犯罪事實
一、庚○○（所涉侵入住宅罪嫌部分，經檢察官為不起訴處分確定
    ）經胞姊己○○告知甲○○曾邀約其進行投資，而認為不妥，在
    得知己○○於民國109 年11月1 日晚間至甲○○位在臺中市○區○○○○街00巷0 號住所後，即於該日晚間6 許前往上址住所找
    己○○，己○○聽到庚○○在外呼喊並敲門，乃步出屋外，甲○○亦
    跟在己○○身後外出查看，詎庚○○竟基於公然侮辱之犯意，在
    不特定人得以共見共聞之上址住所外，當面對著己○○、甲○○
    ，以「甲○○是詐騙集團、騙子」等語高聲辱罵甲○○，足以貶
    損甲○○之人格尊嚴及社會評價，己○○聽聞後，旋勸阻庚○○勿
    口出該等言語，其後即與甲○○一同返回屋內。庚○○因認其尚
    未與己○○交談完畢，遂又上前敲門，甲○○開門後，即問庚○○
    為何要指稱其係詐騙集團、騙子，然庚○○並未答覆，且一再
    要與己○○繼續談話，甲○○見此即欲將門關上，庚○○見狀則拉
    住大門不放，以阻止甲○○關門，甲○○因而心生不滿，竟基於
    傷害他人身體之犯意，抬腳踢庚○○腹部1  下，致使庚○○受
    有腹壁挫傷之傷害。嗣經甲○○、庚○○訴警究辦，始悉上情。
二、案經甲○○、庚○○訴由臺中市政府警察局第二分局報告臺灣臺
    中地方檢察署檢察官偵查起訴。
    理    由
壹、程序事項
一、本判決所引用被告以外之人於審判外之陳述，檢察官、被告
    甲○○、庚○○於本院準備程序及審理中均未聲明異議（本院卷
    第101至108、247至254、385至436頁），本院審酌該等證據
    資料作成之情況，核無違法取證或其他瑕疵，且與待證事實
    有關連性，認為適當得為證據，依刑事訴訟法第159 條之5 
    規定，均有證據能力。
二、又本判決所引用之非供述證據，查無違反法定程序取得之情
    形，依刑事訴訟法第158 條之4 規定之反面解釋，均具有證
    據能力。
貳、實體認定之依據
一、訊據被告庚○○、甲○○對其等於犯罪事實欄所載時、地發生爭
    執乙節固坦承不諱，然被告庚○○矢口否認有何公然侮辱犯行
    ，辯稱：我跟甲○○不熟，我不可能罵他這些話，我只是去找
    己○○云云；被告甲○○矢口否認有何傷害犯行，辯稱：庚○○不
    讓我關門，因為我屋子裡面還有客人，庚○○一直在那邊鬧、
    一直罵，我只是把庚○○的手撥開，把門關起來，庚○○就告我
    傷害，說我踢她云云。惟查：
　㈠被告庚○○於109 年11月1 日晚間6 許至被告甲○○之上址住所
    找證人己○○，證人己○○聽到敲門聲及被告庚○○在外呼喊，即
    步出屋外，被告甲○○亦跟在證人己○○身後外出查看，證人己○○與被告庚○○交談後，即與被告甲○○一同進入上址住所內，
    被告庚○○見此又上前敲門，被告甲○○開門後，雙方即發生口
    角，被告庚○○為了再與證人己○○繼續交談，遂拉住大門，不
    讓被告甲○○關門等情，業據被告庚○○、甲○○（下稱其等姓名
    ）於警詢、偵訊、本院訊問、準備程序及審理時供承在卷（
    偵卷第61至65、67至71、73至77、139至143、149、150頁，
    本院卷第101至108、247至254、385至436頁），核與證人庚○○、甲○○於本案偵審期間、證人己○○於警詢、偵訊、本院審
    理時所為證述大致相符（偵卷第87至89、139至143頁，本院
    卷第407至421頁），並有案發現場監視器照片附卷為憑（偵
    卷第95至97頁）；而庚○○於109 年11月1 日晚間7 時12分許
    ，至國軍臺中總醫院附設民眾診療服務處中清分院驗傷，並
    經診斷受有腹壁挫傷之傷勢乙情，亦有國軍臺中總醫院中清
    分院109年11月1日診斷證明書、國軍臺中總醫院附設民眾診
    療服務處中清分院110 年1 月21日函暨檢附病歷資料等在卷
    可考（偵卷第91、151至157頁），是此部分事實堪予認定。
　㈡庚○○被訴公然侮辱部分：
　⒈按供述證據，每因陳述人之觀察能力、覺受認知、表達能力
    ，及相對詢問者之提問方式、重點、與談情境等各種主、客
    觀因素，而不免先後齟齬或矛盾，審理事實之法院自當依憑
    調查所得之各項直接、間接、供述和非供述證據，予以綜合
    判斷，定其取捨，如關於基本事實之陳述一致，並非不能採
    納；自反面言，縱有部分不同，非謂稍有歧異，即應完全不
    予採用。故證人（含共同正犯）、告訴人供述之內容，縱然
    前後不符或有部分矛盾，事實審法院自可本於經驗法則、論
    理法則及調查所得的其他各項證據，為合理的判斷、取捨，
    非謂其中一有不符，即應全部不予採信（最高法院108 年度
    台上字第3424號判決意旨參照）。經查：
　⑴甲○○於偵查期間證稱：庚○○說我們宮廟是詐騙集團，她在外
    面對著我跟己○○講的等語（偵卷第65、150 頁）；於本院審
    理時復稱：當時我在住處吃飯，廖翊岑、己○○、丙○○、丁○○
    也在我的住處，庚○○跑到神壇裡面去，又跑到我住處這邊來
    敲門，我就開門，庚○○叫己○○出去，隨後我跟出去，庚○○在
    我的神壇門口說我跟人家有官司、說我騙人，我回說我騙誰
    ，庚○○說我是詐騙集團，庚○○在我家門口講，對面是別人的
    家門口等語（本院卷第389 至392 頁）。核與證人己○○於警
    詢中證稱：庚○○當時在外面大叫說詐騙集團，她有大聲說「
    這個詐騙集團、騙人的」的話等語（偵卷第89頁）；於偵訊
    時證述：於109 年11月1 日晚間6時許，我有在甲○○之上址
    住所，當天庚○○來找我，她人在外面，跟我講「甲○○是騙人
    家的」，我就說「這是妳聽別人講的，不要這樣講」，庚○○
    當時在外面有大叫「詐騙集團」，庚○○是對著我跟甲○○講的
    等語相符（偵卷第141 、142 頁），堪認庚○○有以「甲○○是
    詐騙集團、騙子」等語辱罵甲○○。衡以，證人己○○乃庚○○之
    胞姊，其與甲○○僅係朋友，證人己○○實無袒護甲○○、誣陷庚○○之理，如非確有其事，證人己○○要無可能於警詢、偵訊時
    均證稱庚○○當時在上址住所外，有高聲喊叫「甲○○是詐騙集
    團、騙子」等語。準此，庚○○於案發時、地確有口出「甲○○
    是詐騙集團、騙子」等語，殆無疑義。
　⑵至證人己○○於本院審理時雖改稱：那天晚上庚○○來找我，因
    為我有跟她說甲○○要我們投資蒜頭的事情，庚○○跟我說她等
    一下會過來，庚○○來了之後，我就跟庚○○出去，就在巷口要
    進來那裡講話，庚○○跟我說「大姐妳要小心，現在騙人的很
    多，妳要注意」，並提醒我說「妳那個說蒜頭的投資妳要小
    心，不要被人家騙去」，我說好，我知道，我會看著辦，然
    後我就先進屋了，甲○○當時沒有在旁邊，他在房子裡面，庚○○沒有跟我說甲○○是騙人的、是詐騙集團等語（本院卷第40
    7 、411 、412 頁），惟此部分證述與其於偵查期間所證內
    容大相逕庭，是證人己○○此部分之證詞憑信性，已屬可議。
    另依證人己○○於本院審理時證稱：庚○○跟我說完後，我就回
    到甲○○的住處，之後庚○○來敲門，因為我沒有出去，庚○○跟
    我說「妳都沒有回應」，就氣到去敲門，說叫我出去，結果
    甲○○聽到庚○○這樣敲門就出去，腳就從那個門踹下去，庚○○
    在外面敲門敲一下下，甲○○聽到她在敲門，就去把門推出去
    等語（本院卷第412 至414 頁），足知證人己○○與庚○○交談
    而獨自進屋後，庚○○立刻上前敲門，甲○○聽聞敲門聲亦馬上
    開門，則由證人己○○上開所述過程觀之，證人己○○與庚○○在
    外交談時，甲○○既然在屋內並未在場，且甲○○聽聞敲門聲後
    不久即立刻開門，甲○○何以知悉庚○○辱罵其騙人、是詐騙集
    團等語？參以，證人己○○於檢察官詰問「甲○○還沒去到門口
    之前，妳有無聽到被告庚○○在門口外面大聲說『詐騙集團』」
    時，答稱：我也不記得了，那時候她在說，我就都不記得了
    等語（本院卷第414 頁），且在提示證人己○○之偵訊筆錄予
    其觀看後，證人己○○亦稱沒有印象等語（本院卷第416 頁）
    ，然於庚○○行反詰問時卻肯定地表示：庚○○沒有當著我的面
    ，在眾人的面前罵他是詐騙集團，當時庚○○跟我說妳要小心
    ，只有我們二人面對面講話而已等語（本院卷第417 頁），
    準此以言，證人己○○非無可能為顧及其與庚○○之姊妹情誼，
    或基於庚○○係出於好意提醒自己之因素，乃一改其於警詢、
    偵訊時之說法，自不能僅因證人己○○事後出於擔心庚○○恐擔
    負刑責、息事寧人等動機以致翻異前詞，即可率認其於警詢
    、偵訊時所為有關庚○○以詐騙集團、騙人等語辱罵甲○○之證
    詞係不實在，亦無從遽以其於本院審理時之上開證述，執為
    有利庚○○之認定。
　⒉又按刑法分則中「公然」二字之意義，祇以不特定人或多數
    人得以共見共聞之狀態為已足，自不以實際上果已共見共聞
    為必要，必在事實上有與不特定人或多數人得以共見共聞之
    狀況方足認為達於公然之程度；又所謂多數人，係包括特定
    之多數人在內，至其人數應視立法意旨及實際情形已否達於
    公然之程度而定（司法院釋字第145 號解釋意旨參照）。至
    於特定多數人之人數應否限定，雖見仁見智，頗有爭論，惟
    「公然」二字，既已解釋為不特定人或特定多數人得以共見
    共聞一種實施犯罪之客觀狀態，即「隱密」之相對概念，純
    係客觀的事實問題，應視具體情況而定，凡有達於可得共見
    共聞之狀況，亦即個人社會人格受侵害之可能性，應可認為
    已達公然之程度（最高法院108 年度台上字第3875號判決意
    旨參照）。本案案發地點為甲○○之上址住所外，且上址住所
    外設有神壇、乃一開放式空間，該址附近有住家亦停有車輛
    乙情，此觀卷附監視器照片即明（偵卷第95、97頁）；輔以
    甲○○於本院審理時所證：庚○○是在偵卷第97頁所示之處說我
    是詐騙集團，上方照片中的白色車輛是我的車，車停的地方
    是道路，對面是別人家門口等語（本院卷第391 、392 頁）
    ，由此可見參拜民眾、一般用路人、附近住戶均可能在案發
    地點進出，則於庚○○對甲○○口出「甲○○是詐騙集團、騙子」
    等語時，經過該處之用路人、其餘住戶或前來參拜者即有可
    能聽聞上開言語。尤其，庚○○在甲○○之上址住所外口出前開
    言語時，上址住所內尚有3 、4 個人在場，其中包含甲○○的
    配偶乙情，此經證人己○○於本院審理時證述甚明（本院卷第
    419 頁）；又關於庚○○在甲○○之上址住所外，當面對甲○○、
    證人己○○高聲表示「甲○○是詐騙集團、騙子」等語一節，亦
    如前述，從而，庚○○斯時既以不低之音量口出該等話語，則
    除了甲○○、證人己○○外，其餘在上址住所內、經過上址住所
    附近之人，自均有可能聽聞。是以，案發地點顯屬不特定人
    均得以共見共聞之公然狀態，並非隱密為之，實已符合刑法
    第309 條第1 項之「公然」要件無訛。庚○○於本院審理時以
    我跟證人己○○是在隔街的大馬路上講話，就只有我們，沒有
    其他人在為由，辯稱並未構成公然侮辱云云（本院卷第395 
    頁），無以憑採。
　⒊另按刑法上之公然侮辱罪，係指以語言（或舉動）在公共場
    所向特定之人辱罵，為其他不特定人可以聞見之情形。而其
    語言（或舉動）之含義，又足以減損該特定人之聲譽者而言
    。倘與人發生爭執，而心生氣憤、不滿，出言譏罵對方，已
    具針對性，且係基於表達己身不滿，顯非玩笑可比，聽聞者
    已可感受陳述之攻擊性，而非平常玩笑或口頭禪，當然會使
    該特定人感覺人格遭受攻擊，足以貶損其名譽及尊嚴評價，
    而與刑法第309 條第1 項之構成要件相符（最高法院109 年
    度台上字第4050號判決意旨參照）。亦即刑法第309 條之公
    然侮辱罪，所稱侮辱，凡未指明具體事實，而其內容足以貶
    損他人社會評價之輕蔑行為，即足當之。本罪所保護之法益
    乃個人經營社會群體生活之人格評價，是否構成侮辱，並非
    從被害人或行為人之主觀感受判斷，而係以陳述內容之文義
    為據，審酌個案之所有情節，包含行為人與被害人之性別、
    年齡、職業類別、教育程度、社會地位、平時關係、言語使
    用習慣、詞彙脈絡等，探究言詞之客觀涵義，是否足以減損
    被害人之聲譽（最高法院108 年度台上字第3183號判決意旨
    參照）。依據一般社會通念，庚○○所言「甲○○是詐騙集團、
    騙子」等語，實係表示甲○○欠缺誠信、騙取他人錢財，乃屬
    對人詈罵、侮蔑且具攻擊性之用詞，當足使甲○○自覺受辱。
    即便庚○○對甲○○所提及之投資內容有所疑慮，然證人己○○已
    係成年人、有相當社會歷練，並非毫無判斷能力之人，庚○○
    本可私下與證人己○○溝通，卻捨此不為，而在公開場合口出
    「甲○○是詐騙集團、騙子」等語，難謂庚○○無羞辱甲○○之意
    。何況庚○○此舉，顯無法有效達到其所欲提醒證人己○○注意
    之目的，反而激化對立、衍生更多紛爭。從而，庚○○於本案
    偵審期間所稱其因證人己○○說投資蒜頭的事情而起疑，才想
    提醒證人己○○要注意等語（偵卷第69頁，本院卷第432 頁）
    ，至多僅係其為本案犯行之動機，仍無礙於其涉及公然侮辱
    此犯行之認定。
　㈢甲○○被訴傷害部分：
　⒈按被害人就被害經過所為之指述，固不得作為認定犯罪之唯
    一證據，仍應調查其他補強證據以擔保其指證、陳述確有相
    當之真實性，而為通常一般人均不致有所懷疑者，始得採為
    論罪科刑之依據。惟茲所謂之補強證據，並非以證明犯罪構
    成要件之全部事實為必要，倘其得以佐證被害人指述之犯罪
    非屬虛構，能予保障所指述事實之真實性，即已充分。又得
    據以佐證者，雖非直接可以推斷該被告之實行犯罪，但以此
    項證據與被害人之指述為綜合判斷，若足以認定犯罪事實者
    ，仍不得謂其非屬補強證據。是所謂補強證據，不問其為直
    接證據、間接證據，或係間接事實之本身即情況證據，均得
    為補強證據之資料（最高法院105 年度台上字第2797號、10
    9 年度台上字第404號判決意旨參照）。另我國刑事訴訟法
    對於補強證據的種類，並無設限制，故不問其為直接證據、
    間接證據，或係間接事實的本身即情況證據，均得為補強證
    據的資料。換言之，除該供述本身（包含被告或其共同、對
    立正犯之自白、陳述）外，其他足以佐證該供述確具有相當
    程度真實性的證據，均屬之，所補強者，不以全部事實為必
    要，祇須因補強證據與該供述相互印證，依社會通念，足使
    犯罪事實獲得確信者，即足當之。
　⒉有關庚○○與證人己○○交談後，證人己○○即步入甲○○之上址住
    所內，庚○○為與證人己○○再行談話，乃上前敲門，並於甲○○
    開門後，與甲○○發生口角，庚○○為阻止甲○○關門即拉住大門
    ，且與甲○○在上址住所大門邊互相推擠等節，此經證人己○○
    於偵查期間表示：甲○○為了關門，跟庚○○在那邊拉扯，我有
    看到甲○○與庚○○在推擠等語（偵卷第89、142 頁）；庚○○於
    本案偵審期間陳稱：我到現場後敲門，甲○○來開門，證人己○○出來跟我講話，甲○○就跟著出來，我對證人己○○說「你不
    要這麼傻」，甲○○就叫證人己○○進來，我再去敲門，甲○○開
    門後，我就把門拉著不讓甲○○關門，甲○○不想讓我跟證人己○○見面等語甚明（偵卷第75、140 頁，本院卷第102  頁）
    。佐以，甲○○於警詢中所述：庚○○一來到我這裡，就踹我的
    門，我一開門，庚○○就說我是騙子，我要關門，庚○○不讓我
    關，所以我就舉腳說要踢她等語（偵卷第63頁）；於本院準
    備程序時並稱：庚○○敲我的門，把證人己○○叫出去，我怕證
    人己○○被打，我才跟出去，結果我一出來，庚○○就罵我詐騙
    集團，我跟證人己○○說先吃飯，我們不要理庚○○，庚○○不讓
    我關門，我裡面還有客人，庚○○一直在那邊鬧、一直罵等語
    （本院卷第248 、249  頁），可見甲○○係因庚○○在其上址
    住所外敲門、吵鬧而開門，且庚○○執意要再與證人己○○交談
    ，並阻止甲○○關門，甲○○遂憤而對庚○○表示要舉腳踢庚○○。
    綜參甲○○、庚○○、證人己○○所述甲○○與庚○○在上址住所門邊
    發生口角之過程，可徵甲○○與庚○○應有一番激烈爭論，且爭
    執之音量不低，則以甲○○斯時處於氣憤之狀態下，甚有可能
    因此感到不滿而伸腳踢向庚○○，並非僅如甲○○所辯僅係口頭
    說要踢庚○○而已。
　⒊復由庚○○於本院審理時證稱：我跟證人己○○講完之後，甲○○
    就走出來，跟證人己○○說「進去啦，不要理她」，證人己○○
    就跟在甲○○後面進去了，可是我真正要表達的事情沒有講，
    我很害怕證人己○○被騙，所以我又再敲門，甲○○就不高興，
    門一打開腳就踹出來了等語（本院卷第399頁），核與證人
    己○○於本院審理時證稱：我跟庚○○講完之後，就進去甲○○的
    住所，庚○○就敲門，因為我沒有出去，庚○○說我都沒有回應
    ，庚○○就氣到敲門並叫我出去，我還是沒有出去，結果甲○○
    聽到庚○○這樣敲門就出去，腳就從那個門踹下去，當時甲○○
    聽到庚○○在敲門，他就火大、不高興，就把門推出去，我有
    看到甲○○的腳踢出去等語相符（本院卷第413 、414 、418 
    頁），是就庚○○所指甲○○在開門後，立即抬腳踢向其腹部一
    節，應屬有據，而可採信。再者，庚○○於上開時、地遭甲○○
    踢中腹部後，旋於案發當晚即109 年11月1 日晚間7 時12分
    許，至國軍臺中總醫院附設民眾診療服務處中清分院驗傷，
    而經診斷有腹壁挫傷之情，此有國軍臺中總醫院中清分院10
    9 年11月1 日診斷證明書、國軍臺中總醫院附設民眾診療服
    務處中清分院110 年1 月21日函暨檢附病歷資料等存卷可參
    （偵卷第91、151 至157 頁），則庚○○於案發後即至國軍臺
    中總醫院附設民眾診療服務處中清分院就醫，並經醫師診斷
    所見有腹壁挫傷之傷勢，確與案發時間密接，且依該院診斷
    證明書所載此一傷勢，亦與一般人在毫無防備下，猝然遭他
    人舉腳踢中腹部所生之傷害情況相當，準此，庚○○所受上揭
    傷害，實與甲○○抬腳踢中庚○○腹部之情節相合。甲○○於本案
    偵審期間空言辯稱：我只是要嚇唬庚○○，沒有踢下去，庚○○
    來我住處時，她的腹部就受傷了，她的傷不是我造成的，我
    當時只有撥開庚○○的手云云（偵卷第149 頁，本院卷第220 
    、249 頁），顯屬推諉之詞，難認可採。
　⒋至於證人己○○於偵查期間固稱：我坐在房間裡面，沒看到甲○○是否有踢到庚○○，我沒看到甲○○的腳是否有舉起來等語（
    偵卷第89、142 頁），惟證人己○○與庚○○交談後，即進入上
    址住所內坐下乙情，此經證人己○○於本案偵審期間陳明在卷
    （偵卷第89頁，本院卷第419 頁），是由證人己○○當時坐在
    屋內、甲○○站在門口與庚○○面對面談話等情而論，即無法排
    除其視野受阻，而無法看清事發過程之可能性，且亦難期待
    證人己○○全程觀看、注意甲○○與庚○○之爭吵情形；復依庚○○
    於本院審理時證稱：甲○○踢了我一腳之後，我有往後退一下
    ，甲○○一踢我，我的手就放開門把，之後我就去派出所報案
    了等語（本院卷第400  、401 頁），則甲○○既僅踢庚○○1 
    下，且舉腳踢中庚○○又係瞬間之舉，證人己○○未看見甲○○踢
    中庚○○，並無違常之處。基此，尚難以證人己○○上開所為未
    看見甲○○是否有踢到庚○○、甲○○的腳是否有舉起來之證詞，
    率認甲○○未為前述傷害庚○○之犯行。
二、按當事人、代理人、辯護人或輔佐人聲請調查之證據，法院
    認為不必要者，得以裁定駁回之；而待證事實已臻明瞭者，
    無再調查之必要，刑事訴訟法第163 條之2 第1 項、第2 項
    第3 款定有明文。甲○○於本院審理期間雖請求傳喚案外人丙○○、丁○○、案外人即其配偶廖翊岑到庭作證，以證明其並未
    伸腳踢庚○○，及庚○○當時如何敲門、講了什麼話等語（本院
    卷第250 、427 頁）。惟庚○○於案發時之態度、行為如何，
    僅係甲○○為本案犯行之動機，此與甲○○之行為是否該當傷害
    罪之構成要件無涉；亦不影響甲○○對於庚○○用力敲門感到反
    感，遂基於傷害之故意而抬腳踢庚○○之事實；復參諸上開各
    情、卷內其餘事證，本案事證已臻明確，無論調查與否均無
    從動搖本院之認定，是認皆無調查之必要，應予駁回。
三、綜上，本案事證明確，庚○○、甲○○前開所辯，皆非允洽，難
    認可取，其等上開犯行均堪認定，應依法論科。
參、論罪科刑
一、核庚○○所為，係犯刑法第309 條第1 項之公然侮辱罪；甲○○
    所為，係犯刑法第277 條第1 項之傷害罪。
二、又按刑法第47條第1 項關於累犯加重之規定，係不分情節，
    基於累犯者有其特別惡性及對刑罰反應力薄弱等立法理由，
    一律加重最低本刑，於不符合刑法第59條所定要件之情形下
    ，致生行為人所受之刑罰超過其所應負擔罪責之個案，其人
    身自由因此遭受過苛之侵害部分，對人民受憲法第8 條保障
    之人身自由所為限制，不符憲法罪刑相當原則，牴觸憲法第
    23條比例原則。於此範圍內，有關機關應自本解釋公佈之日
    起2 年內，依本解釋意旨修正之。於修正前，為避免發生上
    述罪刑不相當之情形，法院就該個案應依本解釋意旨，裁量
    是否加重最低本刑（司法院釋字第775 號解釋意旨參照）。
    甲○○㈠前因詐欺案件，經臺灣雲林地方法院以104 年度易字
    第135 號判決判處應執行有期徒刑3 年6 月，經臺灣高等法
    院臺南分院以104 年度上易字第315 號判決駁回上訴而確定
    ；㈡又因公共危險案件，經臺灣新北地方法院以103 年度交
    易字第316 號判決判處有期徒刑4 月，經臺灣高等法院以10
    4 年度交上易字第425 號判決駁回上訴而確定；㈢另因妨害
    家庭案件，經臺灣新北地方法院以103 年度訴字第1086號判
    決判處有期徒刑1 年4 月，經臺灣高等法院以104 年度上訴
    字第3198號判決駁回上訴而確定，上開案件經臺灣高等法院
    以105 年度聲字第3907號裁定定應執行有期徒刑4 年6 月，
    經最高法院以106 年度台抗字第95號裁定駁回抗告而確定，
    於108 年4 月28日因徒刑執行完畢出監乙情，有臺灣高等法
    院被告前案紀錄表在卷可參（本院卷第315 至348 頁），是
    甲○○受徒刑之執行完畢，5 年以內故意再犯本案有期徒刑以
    上之罪，為累犯，審酌甲○○於前案執行完畢僅相隔1 年餘，
    即再度罹犯刑章，未見有改過遷善之心，且本案與前案之犯
    行均足使社會治安遭受負面衝擊，可徵甲○○主觀上欠缺對法
    律之尊重、對刑罰反應力薄弱，故本案縱予加重最低本刑，
    亦無刑罰過苛或違反罪刑相當原則、比例原則之特殊情事，
    是參照上開解釋意旨、考量累犯規定所欲維護法益之重要性
    、事後矯正行為人之必要性及兼顧社會防衛之效果等因素，
    就甲○○所犯之傷害罪，爰裁量依刑法第47條第1 項規定加重
    其刑。
三、爰以行為人之責任為基礎，審酌庚○○、甲○○均已屬智識成熟
    之成年人，卻未能克制情緒，以理性、和平之方式處理彼此
    之紛爭，即各自為犯罪事實欄所載犯行，其等所為均不可取
    ；並考量庚○○、甲○○均未坦承犯行，迄今尚未與對方達成和
    （調）解、彌補對方所受損害，或取得對方諒解等犯後態度
    ；參以，庚○○前無不法犯行經論罪科刑之情，而甲○○除上開
    構成累犯之案件外，尚有其餘不法犯行經論罪科刑之情，有
    臺灣高等法院被告前案紀錄表在卷足按（本院卷第313 、31
    5 至348 頁）；兼衡庚○○、甲○○於本院審理時自述之智識程
    度、生活狀況（本院卷第435 頁），暨其等犯罪之動機、目
    的、手段、犯罪所生危害等一切情狀，分別量處如主文所示
    之刑，並均諭知易科罰金之折算標準。
據上論斷，應依刑事訴訟法第299 條第1 項前段，刑法第277 條
第1 項、第309 條第1 項、第47條第1 項、第41條第1 項前段，
刑法施行法第1 條之1 第1 項，判決如主文。
本案經檢察官戊○○提起公訴，檢察官乙○到庭執行職務。
中　　華　　民　　國　　111 　年　　1 　　月　　25　　日
            刑事第四庭    審判長法  官  黃佳琪
                                法  官  魏威至
                                法  官  劉依伶
以上正本證明與原本無異。
如不服本判決應於收受送達後20日內向本院提出上訴書狀，並應
敘述具體理由；其未敘述上訴之理由者，應於上訴期間屆滿後20
日內向本院補提理由書（均須按他造當事人之人數附繕本）「切
勿逕送上級法院」。
告訴人或被害人如不服判決，應備理由具狀向檢察官請求上訴，
上訴期間之計算，以檢察官收受判決正本之日起算。
                                書記官  盧弈捷
中　　華　　民　　國　　111 　年　　1 　　月　　26　　日

附錄本案論罪科刑法條：
中華民國刑法第277條
傷害人之身體或健康者，處5年以下有期徒刑、拘役或50萬元以
下罰金。
犯前項之罪，因而致人於死者，處無期徒刑或7年以上有期徒刑
；致重傷者，處3年以上10年以下有期徒刑。

中華民國刑法第309條
公然侮辱人者，處拘役或9千元以下罰金。
以強暴犯前項之罪者，處1年以下有期徒刑、拘役或1萬5千元以
下罰金。